nl: Zakelijk en industrieel > Beschermende kleding > Veiligheidshandschoenen: Chemisch bestendige veiligheidshandschoenen; Snijbestendige veiligheidshandschoenen; Elektrisch bestendige veiligheidshandschoenen; Hittebestendige veiligheidshandschoenen
th: ธุรกิจและอุตสาหกรรม > อุปกรณ์ป้องกันสำหรับความปลอดภัยในการทำงาน > ถุงมือนิรภัย: ถุงมือนิรภัยกันสารเคมี; ถุงมือนิรภัยป้องกันการบาด; ถุงมือนิรภัยกันไฟฟ้า; ถุงมือนิรภัยกันความร้อน
pt-BR: Comercial e industrial > Equipamento de proteção > Luvas de segurança: Luvas de segurança resistentes a produtos químicos; Luvas de segurança resistentes a cortes; Luvas de segurança resistentes à eletricidade; Luvas de segurança resistentes ao calor
ko: 비즈니스/산업 > 작업용 안전 보호 장치 > 안전 장갑: 내화학성 안전 장갑; 절단 방지 안전 장갑; 감전 방지 안전 장갑; 내열 안전 장갑
ru: Бизнес и промышленность > Защитная экипировка для безопасного выполнения работ > Защитные перчатки: Перчатки для защиты от химических веществ; Перчатки для защиты от порезов; Диэлектрические перчатки; Термостойкие перчатки
vi: Kinh doanh & Công nghiệp > Bộ đồ bảo hộ lao động > Găng tay bảo hộ: Găng tay bảo hộ chống hóa chất; Găng tay bảo hộ chống cắt; Găng tay bảo hộ cách điện; Găng tay bảo hộ chịu nhiệt
tr: İş ve Endüstri > İş Güvenliği Koruyucu Kıyafetleri > Koruyucu Eldivenler: Kimyasallara Dayanıklı Güvenlik Eldivenleri; Kesilmeye Dayanıklı Güvenlik Eldivenleri; Elektriğe Dayanıklı Güvenlik Eldivenleri; Isıya Dayanıklı Güvenlik Eldivenleri
ro-RO: Afaceri și sectorul industrial > Echipament de protecție pentru siguranța muncii > Mănuși de siguranță: Mănuși de siguranță rezistente la substanțe chimice; Mănuși de siguranță rezistente la tăieturi; Mănuși de siguranță rezistente la curent electric; Mănuși de siguranță rezistente la căldură
ja: ビジネス・産業 > 安全保護用品 > 安全手袋: 耐薬品性安全手袋; 耐切創安全手袋; 耐電安全手袋; 耐熱安全手袋
el: Επιχειρηματικός & βιομηχανικός εξοπλισμός > Προστατευτικός εξοπλισμός εργασίας > Γάντια ασφαλείας: Γάντια ασφαλείας ανθεκτικά στις χημικές ουσίες; Ανθεκτικά στα κοψίματα γάντια ασφαλείας; Γάντια ασφαλείας ανθεκτικά στον ηλεκτρισμό; Γάντια ασφαλείας ανθεκτικά στη θερμότητα
de: Wirtschaft & Industrie > Arbeitsschutzausrüstung > Schutzhandschuhe: Chemikalienbeständige Schutzhandschuhe; Schnitthemmende Schutzhandschuhe; Elektrizitätsschutzhandschuhe; HItzebeständige Schutzhandschuhe
sl-SI: Posel in industrija > Varnostna zaščitna oprema za delo > Zaščitne rokavice: Kemijsko odporne zaščitne rokavice; Zaščitne rokavice, odporne na prereze; Električno odporne zaščitne rokavice; Toplotno odporne zaščitne rokavice
hu: Üzlet és ipar > Munkavédelmi védőfelszerelés > Biztonsági kesztyűk: Vegyszerálló biztonsági kesztyűk; Vágásálló biztonsági kesztyűk; Elektromosságálló biztonsági kesztyűk; Hőálló biztonsági kesztyűk
it: Commercio e industria > Attrezzature protettive > Guanti di protezione: Guanti di sicurezza resistenti agli agenti chimici; Guanti di sicurezza resistenti al taglio; Guanti di sicurezza resistenti all'elettricità; Guanti di sicurezza resistenti al calore
da: Erhverv og industri > Sikkerhedstøj > Sikkerhedshandsker: Kemikalie-resistente sikkerhedshandsker; Skæringsbestandige sikkerhedshandsker; Elektrisk resistente sikkerhedshandsker; Varmebestandige sikkerhedshandsker
cs: Obchod a průmysl > Ochranné pomůcky > Ochranné rukavice: Pracovní rukavice s odolností proti chemikáliím; Ochranné rukavice proti pořezání; Ochranné rukavice s odolností proti elektrickému proudu; Ochranné rukavice proti tepelným rizikům
lt-LT: Verslas ir pramonė > Darbo saugos priemonės > Apsauginės pirštinės: Cheminėms medžiagoms atsparios apsauginės pirštinės; Pjovimui atsparios apsauginės pirštinės; Elektrai atsparios apsauginės pirštinės; Karščiui atsparios apsauginės pirštinės
fi: Yritys ja teollisuus > Työturvallisuusvälineet > Turvakäsineet: Kemikaaleja kestävät turvakäsineet; Viillonkestävät turvakäsineet; Sähköiskuja kestävät turvakäsineet; Lämmönkestävät turvakäsineet
hr-HR: Posao i industrija > Zaštitna oprema za rad > Zaštitne rukavice: Zaštitne rukavice otporne na kemikalije; Zaštitne rukavice otporne na rezove; Zaštitne rukavice otporne na struju; Zaštitne rukavice otporne na toplinu
sv: Företag och industri > Arbetsskyddskläder > Säkerhetshandskar: Kemikaliebeständiga skyddshandskar; Skärtåliga skyddshandskar; Elektriskt resistenta skyddshandskar; Värmebeständiga skyddshandskar
en: Business & Industrial > Work Safety Protective Gear > Safety Gloves: Chemical-Resistant Safety Gloves; Cut-Resistant Safety Gloves; Electrical-Resistant Safety Gloves; Heat-Resistant Safety Gloves
sk-SK: Obchod a priemysel > Pracovné ochranné prostriedky > Bezpečnostné rukavice: Chemicky odolné bezpečnostné rukavice; Bezpečnostné rukavice odolné proti prerezaniu; Bezpečnostné rukavice odolné proti zásahu elektrickým prúdom; Bezpečnostné rukavice odolné proti teplu
pl: Biznes i przemysł > Środki ochrony osobistej > Rękawice ochronne: Rękawice ochronne odporne na chemikalia; Rękawice ochronne odporne na przecięcie; Rękawice elektroizolacyjne; Rękawice odporne na wysoką temperaturę
fr: Entreprise et industrie > Équipement de protection > Gants de sécurité: Gants de sécurité résistants aux produits chimiques; Gants de sécurité résistants aux coupures; Gants de sécurité résistants à l’électricité; Gants de sécurité résistants à la chaleur
zh-TW: 商業與各產業 > 工作安全防護裝備 > 防護手套: 化學防護手套; 防割手套; 防觸電手套; 耐熱手套
bg-BG: Бизнес и промишленост > Защитна екипировка за безопасност при работа > Предпазни ръкавици: Химически устойчиви предпазни ръкавици; Противосрезни предпазни ръкавици; Електро защитни ръкавици; Термоустойчиви предпазни ръкавици
zh-CN: 商业/工业 > 劳保/防护用品 > 安全手套: 耐化学腐蚀安全手套; 防割安全手套; 电气绝缘安全手套; 耐热安全手套
pt-PT: Business e industrial > Equipamento de proteção de segurança no trabalho > Luvas de segurança: Luvas de segurança resistentes a produtos químicos; Luvas de segurança resistentes a cortes; Luvas de segurança resistentes à eletricidade; Luvas de segurança resistentes ao calor
nb: Forretninger og industri > Beskyttelsesutstyr for jobbsikkerhet > Sikkerhetshansker: Kjemikaliebestandige vernehansker; Kuttebestandige vernehansker; Elektrisk-bestandige vernehansker; Varmebestandige vernehansker
es: Economía e industria > Equipo de protección para el trabajo > Guantes de seguridad: Guantes de seguridad resistentes a productos químicos; Guantes de seguridad resistentes a cortes; Guantes de seguridad resistentes a la electricidad; Guantes de seguridad resistentes al calor